臺灣嘉義地方法院刑事判決
110年度交易字第442號
公  訴  人  臺灣嘉義地方檢察署檢察官
被      告  詹英琳




上列被告因公共危險案件，經檢察官提起公訴（110年度偵字第9
486號），被告於本院準備程序中就被訴事實為有罪之陳述，經
本院裁定以簡式審判程序審理，判決如下：
    主  文
詹英琳駕駛動力交通工具而有吐氣所含酒精濃度達每公升零點二
五毫克以上，累犯，處有期徒刑玖月。
    犯 罪 事 實
一、詹英琳自民國110年10月7日18時許起至同日20時許止，在嘉
    義縣○○市○○里○○○村00號住處飲用6罐啤酒後，明知飲酒過量
    ，吐氣所含酒精濃度每公升超過0.25毫克以上將不能安全駕
    駛動力交通工具，仍基於酒後吐氣所含酒精濃度達每公升0.
    25毫克以上而駕駛動力交通工具之犯意，於翌（8）日1時許
    ，酒後騎乘電動自行車上路，行經嘉義縣朴子市開元路往北
    通路方向時，為警發現其蛇行，遂於開元路與光復路口對其
    盤查，經警發現其散發酒味及面呈酒容，於同日1時26分許
    對其施以酒精濃度測試，測得其吐氣所含酒精濃度達每公升
    1.13毫克。
二、案經嘉義縣警察局朴子分局報告臺灣嘉義地方檢察署檢察官
    偵查起訴。 
    理  由
一、本件係經被告詹英琳於準備程序當庭表示認罪，而經本院裁
    定以簡式審判程序加以審理，則依據刑事訴訟法第273條之2
    、同法第159條第2項之規定，不適用傳聞法則有關限制證據
    能力之相關規定，合先敘明。
二、上揭犯罪事實，業據被告於警詢、偵訊、本院準備程序及審
    理時均坦承不諱（見嘉朴警偵字第1100019617號卷，下稱警
    卷，第1-5頁；110年度偵字第9486號卷第27-28頁；110年度
    交易字第442號卷，下稱本院卷，第44-45、48-53頁），並
    復有酒精測定紀錄表、嘉義縣警察局舉發違反道路交通管理
    事件通知單影本、財團法人工業技術研究院呼氣酒精測試器
    檢定合格證書各1份在卷可參（見警卷第10-11、13頁），是
    依上揭補強證據已足認被告於本院所為之任意性自白，核與
    事實相符。本件事證明確，被告犯行堪予認定。
三、核被告所為，係犯刑法第185條之3第1項第1款前段之駕駛動
    力交通工具而有吐氣所含酒精濃度達每公升0.25毫克以上罪
    。
四、查被告前因酒後騎車之公共危險案件，經本院以108年度朴
    交簡字第556號判處有期徒刑5月，併科新臺幣（下同）3萬
    元確定，有期徒刑部分於109年7月25日執行完畢，有上開判
    決及臺灣高等法院被告前案紀錄表各1份在卷可參（見本院
    卷第12-13頁），其於受徒刑之執行完畢後，5年以內故意再
    犯本件有期徒刑以上之罪，為累犯，本院考量被告前案亦為
    酒後故意騎車之案件，前案執行完畢後不到1年半，即再為
    本件犯行，綜合判斷後認為被告並無因加重本刑致其所受刑
    罰超過其所應負擔罪責的情形，爰依刑法第47條第1項規定
    加重其刑。
五、爰審酌被告除有上開酒後駕車之前科紀錄外，亦曾因酒後騎
    車之公共危險案件：(一)經本院以96年度朴交簡字第160號
    判處有期徒刑2月確定，並執行完畢；(二)經本院以104年度
    朴交簡字第539號判處有期徒刑3月確定，並執行完畢；(三)
    於110年3月12日酒後騎乘電動機車上路並發生車禍，經本院
    於110年度朴交簡字第154號判處有期徒刑6月，併科罰金9萬
    元，於110年6月29日確定，現正執行中，有本院96年度朴交
    簡字第160號判決（含聲請簡易判決處刑書）、104年度朴交
    簡字第539號判決（含聲請簡易判決處刑書）、110年度朴交
    簡字第154號判決及臺灣高等法院被告前案紀錄表各1份在卷
    可參（見本院卷第9-24、29-31頁），本院考量被告前已有
    數次酒後駕車遭查獲之紀錄，均經本院判處得易科罰金之刑
    度，其中110年度朴交簡字第154號案件，犯罪時間係在110
    年3月12日，且經本院科處得易科罰金之最高刑度即有期徒
    刑6月，併科罰金9萬元，但被告並未因此受到警惕，明知酒
    精成分對人之意識能力具有不良影響，酒後駕車對一般往來
    之公眾及駕駛人自身皆具有高度危險性，漠視自己安危及公
    眾安全，於最近一次酒後駕車遭查獲後甫滿7個月，即再次
    心存僥倖酒後騎乘電動自行車上路，一再挑戰司法對於禁止
    酒後駕車上路之底線，吐氣中所含酒精濃度高達每公升1.13
    毫克，犯後坦承犯行，態度尚可，兼衡其自陳國中畢業之智
    識程度、未婚，從事粗工工作，與母親同住等一切情狀，認
    科以得易科罰金之刑，不足使被告記取教訓避免再犯，認處
    以不得易科罰金之刑度為適當，量處如主文所示之刑，以示
    懲儆。
據上論斷，應依刑事訴訟法第273條之1第1項、第299條第1項前
段，刑法第185條之3第1項第1款前段、第47條第1項，刑法施行
法第1條之1第1項，判決如主文。
本案經檢察官周欣潔提起公訴，檢察官劉達鴻到庭執行職務。
中　　華　　民　　國　　110 　年　　11　　月　　30　　日
                  刑事第一庭    法　官　吳育汝
以上正本證明與原本無異。
如不服本判決應於收受判決後20日內向本院提出上訴書狀，並應
敘述具體理由；其未敘述上訴理由者，應於上訴期間屆滿後20日
內向本院補提理由書（均須按他造當事人之人數附繕本）「切勿
逕送上級法院」。
中　　華　　民　　國　　110 　年　　11　　月　　30　　日
                                書記官  陳怡辰
附錄論罪科刑法條：
中華民國刑法第185條之3：
駕駛動力交通工具而有下列情形之一者，處2年以下有期徒刑，
得併科20萬元以下罰金：
一、吐氣所含酒精濃度達每公升零點二五毫克或血液中酒精濃度
    達百分之零點零五以上。
二、有前款以外之其他情事足認服用酒類或其他相類之物，致不
    能安全駕駛。
三、服用毒品、麻醉藥品或其他相類之物，致不能安全駕駛。
因而致人於死者，處3年以上10年以下有期徒刑；致重傷者，處1
年以上7年以下有期徒刑。
曾犯本條或陸海空軍刑法第54條之罪，經有罪判決確定或經緩起
訴處分確定，於五年內再犯第1項之罪因而致人於死者，處無期
徒刑或5年以上有期徒刑；致重傷者，處3年以上10年以下有期徒
刑。